【裁判字號】    92,訴,123
【裁判日期】    920516
【裁判案由】    毒品危害防制條例
【裁判全文】
臺灣嘉義地方法院刑事判決                          九十二年度訴字第一二三號
    公  訴  人  臺灣嘉義地方法院檢察署檢察官
    被      告  甲○○
右列被告因違反毒品危害防制條例案件，經檢察官提起公訴（九十二年度毒偵字第二
二號），本院判決如左：
    主  文
甲○○連續施用第一級毒品，處有期徒刑拾月，扣案之第一級毒品海洛因陸包（合計
淨重拾點陸貳公克），沒收銷燬之；前開毒品外包裝陸個（重點玖肆公克）、葡
萄糖粉陸包、注射針筒壹拾支、夾鏈袋壹包、研磨機壹台，均沒收。又連續施用第二
級毒品，處有期徒刑伍月，扣案之第二級毒品安非他命伍包（各肆點零公克、壹點柒
公克、零點玖公克、零點陸公克、零點公克，總淨重陸點壹捌公克），沒收銷燬之
；前開毒品外包裝伍個（重壹點陸零公克）、吸食器貳組、酒精燈壹組，均沒收。應
執行有期徒刑壹年貳月，扣案之第一級毒品海洛因陸包（合計淨重拾點陸貳公克）
、第二級毒品安非他命伍包（各肆點零公克、壹點柒公克、零點玖公克、零點陸公克
、零點公克，總淨重陸點壹捌公克），均沒收銷燬之；前開毒品（海洛因）外包裝
陸個（重點玖肆公克）、葡萄糖粉陸包、注射針筒壹拾支、夾鏈袋壹包、研磨機壹
台、前開毒品（安非他命）外包裝伍個（重壹點陸零公克）、吸食器貳組、酒精燈壹
組，均沒收。
    事  實
一、甲○○於民國八十四年間因違反麻醉藥品管理條例、肅清煙毒條例等案件及犯贓
    物罪，經本院分別判處有期徒刑四月、三年四月及十月確定，嗣定應執行有期徒
    刑四年二月，於八十四年八月八日入監執行，於八十七年十月二日縮短刑期假釋
    出監，指揮書執畢日期為九十二年九月四日，嗣復因違反肅清煙毒條例案件，經
    撤銷上開假釋（未構成累犯）；另甲○○前因施用毒品案件，經本院以九十年度
    毒聲字第一一三二號裁定送觀察、勒戒後，因認無繼續施用毒品之傾向，經臺灣
    雲林地方法院檢察署檢察官於九十一年二月二十二日以九十一年度毒偵字第六一
    號、第一一四號不起訴處分確定。詎仍不知悔改，復萌生施用第一級毒品海洛因
    及第二級毒品安非他命之概括犯意，分別於九十一年十一月初某日起至同年十二
    月二十六日止，及九十一年十二月十日起至同年十二月二十六日止，在嘉義市○
    ○街一一八巷二弄二一號居所內，連續施用第一級毒品海洛因及第二級毒品安非
    他命多次。嗣於同年十二月二十六日凌晨二時許，為警持本院所核發之搜索票在
    上址查獲，並扣得其所有供施用之第一級毒品海洛因六包（合計淨重三○、六二
    公克），及其所有供施用第一級毒品海洛因所用之前開毒品外包裝六個（重三、
    九四公克）、葡萄糖粉六包、注射針筒十支、夾鏈袋一包、研磨機一台；以及其
    所有供施用之第二級毒品安非他命五包（各四、○公克；一、七公克；○、九公
    克；○、六公克；○、三公克，總淨重六、一八公克），及其所有供施用第二級
    毒品安非他命所用之前開毒品外包裝五個（重一、六○公克）、吸食器二組、酒
    精燈一組。經依本院九十一年度毒聲字第一○二七號裁定送觀察、勒戒後，認有
    繼續施用毒品之傾向。
二、案經臺中縣警察局報請臺灣嘉義地方法院檢察署檢察官偵查起訴。
    理  由
一、訊據被告甲○○對於右揭事實均自白不諱，而被告之尿液經送臺中縣衛生局檢驗
    結果，嗎啡及甲基安非他命確均呈陽性反應，此亦有該局所出具之檢驗尿水報告
    書及代號與真實姓名對照表各一紙在卷可按（分別見警卷影本第一三頁及偵查卷
    影本第二九頁），復有其所有供施用之第一級毒品海洛因六包（合計淨重三○、
    六二公克），及其所有供施用第一級毒品海洛因所用之前開毒品外包裝六個（重
    三、九四公克）、葡萄糖粉六包、注射針筒十支、夾鏈袋一包、研磨機一台；以
    及其所有供施用之第二級毒品安非他命五包（各四、○公克；一、七公克；○、
    九公克；○、六公克；○、三公克，總淨重六、一八公克），及其所有供施用第
    二級毒品安非他命所用之前開毒品外包裝五個（重一、六○公克）、吸食器二組
    、酒精燈一組等扣案可資佐證；而上開毒品經送請法務部調查局鑑驗，其檢驗結
    果分別認：送驗白粉六包含有第一級第６項毒品海洛因成分，合計淨重三○、六
    二公克（包裝重三、九四公克），純度２０％，純質淨重六、一二公克；又送驗
    結晶五包（袋上標示編號１：４．０公克、編號２：１．７公克、編號３：０．
    ９公克、編號４：０．６公克、編號５：０．３公克）經檢驗結果均含第二級第
    ８９項毒品甲基安非他命，淨重６．１８公克，包裝重１．６０公克等情，亦分
    別有法務部調查局九十二年二月十九日及九十二年四月二日所出具之調科壹字第
    １８０００１５５４號鑑定通知書及調科壹字第０９２６２６０３５７０號檢驗
    通知書各一紙附卷可憑（見本院卷第二二、二三頁），堪認被告之上開自白為真
    實，足以採信。末查，被告前因施用毒品案件，經本院以九十年度毒聲字第一一
    三二號裁定送觀察、勒戒後，因認無繼續施用毒品之傾向，經臺灣雲林地方法院
    檢察署檢察官於九十一年二月二十二日以九十一年度毒偵字第六一號、第一一四
    號不起訴處分確定，有臺灣雲林地方法院檢察署檢察官九十一年度毒偵字第六一
    號、第一一四號不起訴處分書、臺灣嘉義地方法院檢察署刑案資料查註紀錄表、
    臺灣高等法院被告全國前案紀錄表各一份在卷可參。被告於臺灣嘉義地方法院檢
    察署檢察官為不起訴處分後，五年內再犯毒品危害防制條例第十條之罪，經依本
    院九十一年度毒聲字第一○二七號裁定送觀察、勒戒後，仍有繼續施用之傾向，
    有本院九十一年度毒聲字第一○二七號刑事裁定、臺灣嘉義看守所九十二年一月
    十六日出具之嘉所豐衛字第○九二○○○○○九七號函暨所附之有無繼續施用毒
    品傾向證明書、有無繼續施用毒品傾向評估標準記錄表各乙份附卷可參（見偵查
    卷影本第一七、二六頁），本件事證明確，被告犯行堪以認定。
二、查海洛因、安非他命分別為毒品危害防制條例所謂之第一級、第二級毒品，觀諸
    該條例第二條第二項第一、二款規定甚明。核被告甲○○上開施用第一級毒品海
    洛因及第二級毒品安非他命之行為，係各犯毒品危害防制條例第十條第一項施用
    第一級毒品罪及同條第二項施用第二級毒品罪。其持有上開第一級毒品海洛因及
    第二級毒品安非他命毒品之行為，為施用行為所吸收，不另論罪。其多次施用第
    一級毒品海洛因及第二級毒品安非他命之犯行，均時間緊接，方法相同，所犯又
    係構成要件相同之罪名，顯均係基於概括之犯意反覆為之，均應依連續犯之規定
    以一罪論，並加重其刑。又其所犯上開二罪，犯意各別，罪名不同，應分論併罰
    之。爰審酌被告前已有施用毒品之紀錄，並經觀察、勒戒，竟又再度施用，顯見
    其意志不堅，仍未戒絕，毫無悔改之意，其施用足以導致精神障礙、性格異常，
    甚至造成生命危險之毒品，戕害一己之身體健康，及其犯罪之動機、目的、手段
    、犯罪後之態度等一切情狀，量處如主文所示之刑，並定其應執行之刑，以資懲
    儆。
三、扣案之第一級毒品海洛因六包（合計淨重三○、六二公克），及第二級毒品安非
    他命五包（各四、○公克；一、七公克；○、九公克；○、六公克；○、三公克
    ，總淨重六、一八公克），均係毒品，有上開法務部調查局鑑定通知書及檢驗通
    知書各一紙附卷可證，應依毒品危害防制條例第十八條第一項前段規定，不問屬
    於犯人與否，沒收銷燬之。前開毒品（海洛因）外包裝六個（重三、九四公克）
    、葡萄糖粉六包、注射針筒十支、夾鏈袋一包、研磨機一台；以及前開毒品（安
    非他命）外包裝五個（重一、六○公克）、吸食器二組、酒精燈一組，均分別係
    被告所有供施用第一級毒品海洛因及第二級毒品安非他命所用之物；業據其供陳
    在卷（見本院卷第三三頁九十二年四月二十八日審判筆錄及第四五頁九十二年五
    月十二日審判筆錄），爰併依刑法第三十八條第一項第二款規定併予沒收之。至
    扣案之行動電話二具，尚乏證據證明係供前揭犯罪所用之物，又非違禁物，爰不
    另為沒收之諭知，附此敘明。
據上論斷，應依刑事訴訟法第二百九十九條第一項前段，毒品危害防制條例第十條第
一項、第二項、第十八條第一項前段，刑法第十一條前段、第五十六條、第五十一條
第五款、第三十八條第一項第二款，判決如主文。
本案經檢察官黃正雄到庭執行職務。
中      華      民      國    九十二    年      五      月     十六     日
                                臺灣嘉義地方法院刑事第一庭
                                    法  官  黃  仁  勇
右正本證明與原本無異。
如不服本判決，應於判決送達後十日內向本院提出上訴狀( 應附繕本 )。
中      華      民      國    九十二    年      五      月     十六     日
                                    書記官  呂  權  芳
附錄本判決論罪科刑法條全文：
毒品危害防制條例第十條：
施用第一級毒品者，處六月以上五年以下有期徒刑。
施用第二級毒品者，處三年以下有期徒刑。


司法院資訊處製作；財團法人民間司法改革基金會備份。
